【裁判字號】    92,易,395
【裁判日期】    921211
【裁判案由】    贓物
【裁判全文】
臺灣桃園地方法院刑事判決                          九十二年度易字第三九五號
    公  訴  人  臺灣桃園地方法院檢察署檢察官
    被      告  乙○○
右列被告因贓物案件，經檢察官提起公訴（九十年度偵字第二Ｏ九八四號），本院判
決如左：
    主  文
乙○○共同收受贓物，處有期徒刑參月，如易科罰金，以參佰元折算壹日。
    事  實
一、乙○○與甲○○共同基於收受贓物之犯意聯絡，於民國九十年十二月一日晚上八
    時許，在桃園縣新屋鄉○○○○道路旁某薑母鴨店，二人明知懸掛車牌號碼ＨＲ
    ─六五０八號車牌二面（車牌為偉泰商行即戊○○所有，於九十年十一月十九日
    上午十時，在桃園縣平鎮○○○路○段二十四號旁發現失竊）之ＢＭＷ自用小客
    車（該小客車車牌號碼為Ｔ五─八八七六號，為己○○所有，於九十年十一月十
    六日上午十一時，在台北縣新莊巿光明路水溝旁發現失竊）係失竊之贓車，竟仍
    向巫紹君（業經臺灣桃園地方法院檢察署檢察官以九十二年度偵字第三八九號提
    起公訴，現由本院審理中）收受，旋由甲○○（所涉收受贓物罪嫌，未據起訴）
    駕駛上揭贓車，搭載乙○○及不知情之丁○○、丙○○兜風。嗣於同日晚上九時
    三十分許，甲○○駕駛前揭車輛行經同縣新屋鄉○○○路永安國小前，為警當場
    查獲。
二、案經桃園縣警察局楊梅分局報請台灣桃園地方法院檢察署檢察官偵查起訴。
    理  由
一、訊據被告乙○○於偵查及本院行準備程序時均矢口否認有收受贓物之犯行，辯稱
    ：查獲之贓車是丙○○向巫紹君借的，丙○○將車子交給甲○○駕駛，伊沒有駕
    駛車子，不知道是贓車，警察攔檢時，伊沒有向甲○○說車子是偷來的、快跑云
    云。經查：
    （一）上揭查獲之車牌號碼Ｔ五─八八七六號ＢＭＷ自用小客車一台，有事實欄
          所載失竊情事，而為贓物，業據己○○於警訊中陳明在卷，復有車輛竊盜
          、車牌失竊資料個別查詢報表─查詢車輛認可資料一份、贓物認領保管單
          一紙附卷可稽。
    （二）證人即共犯甲○○於九十年十二月二日偵查中陳稱：「‧‧車是「巫紹君
          」的。「乙○○」跟「巫」借，再借給我。」、「彬說要出去逛逛，「巫
          」說他有一台ＢＭＷ可借他。因「彬」自己的車較差，所以就借「巫」的
          車。車是「巫」主動要借「彬」，「彬」就說好。」等語（見偵查卷第五
          十九頁），復於九十一年二月十八日偵查中陳稱：「（問：是誰的「指查
          獲之贓車」？）小君的「指巫紹君」。」、「（問：「徐」向小君借？）
          對。」等語（見偵查卷第一Ｏ七頁、一Ｏ八頁）；又於九十一年十二月十
          六日偵查時陳稱：「（問：九十年十二月一日二十一時三十分在新屋鄉○○○路永安國小前開的ＢＭＷ誰交給你的？）小君。不是他親手交給我，
          是他先借阿彬，我再向阿彬借。」、「（問：小君鑰匙交誰？）交阿彬，
          因「張」喝醉了。」等語（見偵查卷第一四二頁、一四四頁）。
    （三）又證人丙○○於警詢中陳稱：「當時甲○○駕駛該車，且乙○○已在車上
          ，他們兩人一起到薑母鴨店前載我及丁○○一起出去逛。」、「（車子）
          都是由甲○○所駕駛。」等語（見偵查卷第十四頁背面、十五頁）；於九
          十年十二月二日偵查中陳稱：「（問：「合」、「彬」如何過來？）應該
          是自己開車過來的。他們吃了一會後，「彬」就說要出去逛逛，我跟「芳
          」說好，另三個還在那邊吃東西。「彬」、「合」出去一下子後，就開來
          一台車，聽說那台車是「小君」的。」、「（問：如何知車是「小君」的
          ？）「彬」在警局說是「小君」的。」、「（問：車由誰開？）甲○○。
          」等語（見偵查卷第五七頁、五八頁）；復於九十一年七月一日偵查中陳
          稱：「‧‧甲○○開車。」等語（見偵查卷第一二四頁背面）；再於九十
          一年十二月十六日偵查中陳稱：「（車）鑰匙不是我拿出來，也不是交給
          我」等語（見偵查卷第一四四頁）；及於本院調查時證述：「（問：知不
          知道車子何來？）我不知道。」、「‧‧我在警局聽乙○○說車子是小君
          的，小君就是巫紹君。」等語（見本院九十二年七月三日訊問筆錄）。
    （四）再證人丁○○於警詢中陳稱：「車子是由甲○○駕駛。當時我和丙○○在
          薑母鴨店吃東西，後來甲○○和阿彬（乙○○）也到一起和我們吃東西，
          吃完就由甲○○開車載我們去兜風。」等語（見偵查卷第二四頁背面）；
          於九十年十二月二日偵查中陳稱：「（問：昨天晚上為何和另三被告一起
          搭車？）巫紹君昨天將車借給甲○○，地點在新竹往永安方向的薑母鴨店
          借的‧‧‧」、「（問：他（指巫紹君）說車要借誰？）要借我們四人，
          但由「合」開。」等語（見偵查卷第五五頁背面、五六頁）；復於本院調
          查時證述：「（問：你上車後，有哪些人開ＢＭＷ這台車？）只有甲○○
          。」、「我和丙○○是後來才上車，是乙○○、甲○○先上車。是他們二
          人先將車開到門口，我們再上車。」等語（見本院九十二年七月三日訊問
          筆錄）。
    準此以觀，證人甲○○、丙○○、丁○○均稱『丙○○未自巫紹君處收受上揭贓
    車』，又證人丙○○、丁○○復均證述『上揭贓車是巫紹君交予被告、甲○○，
    被告、甲○○先至贓車停放處，由甲○○駕車載被告至店門口接渠等上車』，且
    依證人丙○○、丁○○之證詞及被告之供述，均表示『上揭贓車是由甲○○駕駛
    ，被告並未駕駛上揭贓車』，是上揭贓車係巫紹君交予被告、證人甲○○，並由
    證人甲○○駕車載被告、丙○○、丁○○之事實，堪予認定。再者，啟動上揭贓
    車之鑰匙其上有豐田圖形，並非ＢＭＷ車子之原廠鑰匙，業據被告、證人甲○○
    供認在卷，並有鑰匙一支扣案足憑，參以證人甲○○駕駛上揭贓車為警員攔查時
    ，被告表示車子是偷來的、快跑，證人甲○○則準備要往前衝，後來被前方警車
    擋下來一情，業據證人甲○○迭於警詢、偵查及本院調查時供述明確，從而，衡
    之上揭贓車為被告、證人甲○○自巫紹君處收受，於收受時啟動車子之鑰匙非原
    廠車輛鑰匙，證人甲○○復於警察攔查時準備駕車逃逸等情，於被告、證人甲○○於拿到非原廠鑰匙時，應知該車係來路不明之贓車，否則何以能啟動車輛？況
    果被告、證人甲○○不知為贓車，於遇警員攔查時，自可於心坦蕩受檢，焉有準
    備逃逸之理？且被告於本院審理時坦承知道查獲之上揭車子為贓車（見本院九十
    二年十一月二十七日審判筆錄），是堪認被告、證人甲○○於收受上揭贓車時，
    應知係他人失竊之車輛。從而，被告辯稱：查獲之贓車是丙○○向綽號巫紹君借
    的，丙○○將車子交給甲○○駕駛，伊沒有駕駛車子，伊不知道是贓車，警察攔
    檢時，伊沒有向甲○○說車子是偷來的、快跑各語，不足採信。綜合上述，本件
    事證明確，被告犯行堪予認定，應依法論科。
二、查被告明知贓物仍為收受，核其所為，係犯刑法第三百四十九條第一項之收受贓
    物罪。被告與甲○○就前開犯行，有犯意聯絡及行為分擔，為共同正犯。爰審酌
    被告行為之動機、目的、手段、所生之危害及犯後猶飾詞卸責等一切情狀，量處
    如主文所示之刑，並諭知易科罰金之折算標準。至扣案之鑰匙一支、鐵鎚一支、
    壓力鉗一支、一字起子一支、小鋼鋸一支、改造起子一支、鉗子一支，均非供上
    揭犯罪所用之物，自不為沒收之諭知，附此敘明。
據上論斷，應依刑事訴訟法第二百九十九條第一項前段，刑法第二十八條、第三百四
十九條第一項、第四十一條第一項前段，罰金罰鍰提高標準條例第一條前段、第二條
，判決如主文。
本案經檢察官吳廣莉到庭執行職務。
中      華      民      國      九十二    年    十二      月    十一    日
                                臺灣桃園地方法院刑事第一庭
                                    審判長法  官   吳爭奇
                                          法  官   胡芷瑜
                                          法  官   黃梅淑
右正本證明與原本無異。
如不服本判決，應於判決送達後十日內向本院提出上訴狀( 應附繕本 )，上訴於
臺灣高等法院。
                                          書記官   孫立文
中        華        民        國   九十二   年   十二   月    十二    日
附論罪科刑依據之法條：
中華民國刑法第三百四十九條
收受贓物者，處三年以下有期徒刑、拘役或五百元以下罰金。
搬運、寄藏、故買贓物或為牙保者，處五年以下有期徒刑、拘役或科或併
科一千元以下罰金。
因贓物變得之財物，以贓物論。


司法院資訊處製作；財團法人民間司法改革基金會備份。
